【裁判字號】    98,易,542
【裁判日期】    980624
【裁判案由】    違反毒品危害防制條例
【裁判全文】
臺灣彰化地方法院刑事判決               98年度易字第542號
公  訴  人  臺灣彰化地方法院檢察署檢察官
被      告  甲○○
上列被告因違反毒品危害防制條例案件，經檢察官提起公訴（98
年度偵字第729號），本院判決如下：
    主  文
甲○○持有第一級毒品，累犯，處有期徒刑伍月，如易科罰金，
以新臺幣壹仟元折算壹日。扣案之第一級毒品海洛因壹包（驗餘
淨重零點零零捌公克）沒收銷燬之。
    事  實
一甲○○曾因詐欺案件，經本院以97年度彰簡字第13號判決處有
  期徒刑2月15日確定，於民國97年8月24日執行完畢。詎甲○○
  仍不知悔改，其明知真實姓名年籍不詳綽號「阿宏」之成年男
  子於98年1月17日晚上某時在彰化縣彰化市○○路某超商前交
  付之衛生紙團內，有第1級毒品海洛因1包（原淨重0.0081公克
  ，驗餘淨重0.0038公克）及注射針筒1支，仍予以收受而持有
  。旋於同日晚上9時45分許，在該路144號前為警查獲，並扣得
  上揭物品。
二案經彰化縣警察局彰化分局報告臺灣彰化地方法院檢察署檢察
  官偵查起訴。
    理  由
一本案當事人所提出之後述證據，且屬被告甲○○以外之人於審
  判外之陳述者，因雙方均同意採為證據（本院卷第34頁正面）
  ，又無不適當情形，符合刑事訴訟法第159條之5第1項規定，
  應得為證據。
二訊據被告固坦認於上揭時地收受「阿宏」交付之衛生紙團，嗣
  為警查獲，然矢口否認有何持有毒品犯行，辯稱：未施用毒品
  ，亦不知衛生紙團內有毒品，可採集被告指紋鑑定云云。
三惟查：上揭犯罪事實，業據證人即司法警察吳壽泉於檢察官偵
  查中就查獲本案經過證述明確（偵查卷第26至28頁），並有白
  色粉末1包及注射針筒1支扣案，及扣押筆錄、查獲過程與扣案
  物品照片可稽（警卷第8至16頁）。扣案之上開白色粉末經囑
  託行政院衛生署草屯療養院鑑定，認淨重0.0081公克，檢出第
  1級毒品海洛因成分，驗餘淨重0.0038公克，亦有該院鑑定書
  可憑（偵查卷第14頁）。衛生紙團既非包裝堅牢無法透視之物
  ，苟內有異狀，當能即刻發見，而本案除海洛因外，並扣得注
  射針筒，被告當無不知衛生紙團內容物之理，自不需再就扣案
  物品鑑定是否留存被告指紋。被告係實行持有毒品行為，則其
  是否進一步施用毒品，亦無查證必要。綜上論述，被告所辯，
  無非事後卸責之詞，難以採信，事證明確，其犯行堪以認定。
四核被告所為，係犯毒品危害防制條例第11條第1項持有第1級毒
  品罪。查被告曾因詐欺案件，經本院以97年度彰簡字第13號判
  決處有期徒刑2月15日確定，於97年8月24日執行完畢，此有臺
  灣高等法院被告前案紀錄表可憑，其受有期徒刑之執行完畢，
  5年內故意再犯本案有期徒刑以上之罪，為累犯，應依刑法第
  47條第1項規定加重其刑。爰審酌被告素行欠佳，無視毒品禁
  令，於偵審中不願坦承犯行，仍飾詞以對，未見具體悔過態度
  ，惟持有之毒品數量非鉅及其他一切情狀，量處如主文所示之
  刑，並諭知易科罰金折算標準，以資懲儆。扣案之海洛因1包
  ，應依毒品危害防制條例第18條第1項前段沒收銷燬之；扣案
  之注射針筒1支，與本案犯行無關，且非違禁物，不符法定沒
  收要件，無從宣告沒收。
據上論斷，應依刑事訴訟法第299條第1項前段，毒品危害防制條
例第11條第1項、第18條第1項前段，刑法第11條、第47條第1項
、第41條第1項前段，判決如主文。
本案經檢察官余建國到庭執行職務。
中    華    民    國    98    年    6     月    24    日
                  刑事第三庭  法  官  廖政勝
以上正本證明與原本無異。
如不服本判決，應於判決送達後10日內，向本院提出上訴狀（須
敘述具體理由，並附繕本，上訴狀勿逕送上級法院）。
中    華    民    國    98    年    6     月    24    日
                              書記官  莊何江
附錄：
毒品危害防制條例第11條第1項
持有第一級毒品者，處3年以下有期徒刑、拘役或新臺幣5萬元以
下罰金。


司法院資訊處製作；財團法人民間司法改革基金會備份。
